【裁判字號】    99,聲,752
【裁判日期】    990402
【裁判案由】    聲請定其應執行刑
【裁判全文】
臺灣臺北地方法院刑事裁定               99年度聲字第752號
聲  請  人  臺灣臺北地方法院檢察署檢察官
受  刑  人  甲○○
上列受刑人因數罪併罰有2 裁判以上，檢察官聲請定其應執行之
刑（99年度執聲字第537 號），本院裁定如下：
    主  文
聲請駁回。
    理  由
一、聲請意旨：受刑人甲○○因犯施用第1 級毒品等罪，先後經
    判決確定如附表，應依刑法第53條、第51條第5 款，定其應
    執行之刑，爰依刑事訴訟法第477 條第1 項聲請裁定云云。
二、按刑法第50條明定：「裁判確定前犯數罪者，併合處罰之。
    」，而司法院大法官會議釋字第98號解釋略以「裁判確定後
    另犯罪，不在數罪併罰規定之列。」，另釋字第202 號解釋
    略以「裁判確定後另犯他罪不在數罪併罰規定之列，業經本
    院釋字第98號解釋闡釋在案，故裁判確定後，復受有期徒刑
    之宣告者，前後之有期徒刑，應予合併執行，不受刑法第51
    條第5 款但書關於有期徒刑不得逾20年之限制。」，又「依
    刑法第48條應更定其刑者，或依刑法第53條及第54條應依刑
    法第51條第5 款至第7 款之規定，定其應執行之刑者，由該
    案犯罪事實最後判決之法院之檢察官，聲請該法院裁定之。
    」刑事訴訟法第477 條第1 項亦定有明文，因此法院能否依
    刑事訴訟法第477 條、刑法第53條、第51條規定裁定執行刑
    者，端賴行為人之犯罪時間，是否在另一個裁判確定前而定
    ，且唯有犯罪事實最後判決之法院始有定執行刑之權限。
三、查本件受刑人固如檢察官所主張犯如附表所示7 罪，業經法
    院均判處有期徒刑確定無誤（刑期詳如附表所示），此有如
    附表所示之刑事判決及臺灣高等法院被告全國前案紀錄表可
    參，但由於受刑人曾另於民國95年2 月25日犯施用第2 級毒
    品犯行，先經臺灣板橋地方法院檢察署檢察官聲請簡易判決
    處刑，再經臺灣板橋地方法院以95年度簡字第2597號案件判
    處受刑人施用第2 級毒品罪有期徒刑6 月，全案並於95年7
    月24日確定，此有臺灣板橋地方法院95年度簡字第2597號刑
    事簡易判決及臺灣高等法院被告全國前案紀錄表可佐。而觀
    之如附表編號1 至6 所示6 案件受刑人之犯罪時間均為為97
    年間，另如附表編號7 所示詐欺罪受刑人之犯罪時間為94年
    5 月19日，此有如附表所示7 份刑事判決可稽。由於如附表
    編號1 至6 所示案件受刑人之犯罪時間是在前述臺灣板橋地
    方法院95年度簡字第2597號案件確定之後，而如附表編號7
    所示案件受刑人之犯罪時間是在前述臺灣板橋地方法院95年
    度簡字第2597號案件確定前，準此揆諸前開說明可知，如附
    表編號7 所示受刑人犯行固然與前述臺灣板橋地方法院95年
    度簡字第2597號案件，符合刑法第51條第5 款可定執行刑之
    狀態，然如附表編號1 至6 所示受刑人之犯行，則不可與受
    刑人其他案件定執行刑，但聲請人卻聲請本院對如附表所示
    7 案件定執行刑，顯然於法不合。另判決如附表編號1 至6
    所示受刑人6 案件之法院分為臺灣板橋地方法院及臺灣桃園
    地方法院，此有如附表編號1 至6 所示刑事判決可參，可見
    本院並非如附表編號1 至6 所示6 案件之犯罪事實最後判決
    之法院，是本院自不能就此6 案件為定執行刑之裁定。綜上
    ，檢察官本件聲請，於法不合，不能准許，應予駁回。
四、依刑事訴訟法第220 條裁定如主文。
中    華    民    國    99    年    4     月    2     日
                  刑事第二十庭  法  官  黃俊明
上正本證明與原本無異。
如不服本裁定，應於裁定送達後5日內向本院提出抗告狀。
                                書記官  楊志純
中    華    民    國    99    年    4     月    2     日

司法院資訊處製作；財團法人民間司法改革基金會備份。
